臺灣臺中地方法院刑事判決
111年度易字第1049號
公  訴  人  臺灣臺中地方檢察署檢察官
被      告  林子文


                    （另案於法務部○○○○○○○○○○○執行中）
上列被告因竊盜案件，經檢察官提起公訴（111年度偵字第19315
號），被告於準備程序中就被訴事實為有罪之陳述，經本院裁定
改行簡式審判程序，判決如下：
    主    文
林子文犯侵入住宅竊盜罪，累犯，處有期徒刑柒月。未扣案之犯
罪所得新臺幣捌仟陸佰元沒收，於全部或一部不能沒收或不宜執
行沒收時，追徵其價額。
    犯罪事實
一、林子文於民國111年3月19日15時23分許，騎乘車牌號碼000-
    000號普通輕型機車行經臺中市○○區○○○街000號員工宿舍前
    時，見大門未上鎖有機可乘，竟基於意圖為自己不法所有之
    竊盜犯意，徒手開啟大門後侵入該住宅內，並徒手自2、3樓
    竊取為曹曉芸所管領之現金各新臺幣（下同）1000元、7600
    元（共計8600元、未扣案），得手後即騎乘前揭機車離去，
    並將之花用殆盡。嗣曹曉芸發現失竊乃報警處理，為警調閱
    監視器錄影畫面比對後，始循線查獲。
二、案經曹曉芸委任黃武洲並訴由臺中市政府警察局霧峰分局報
    告臺灣臺中地方檢察署檢察官偵查起訴。
    理    由
一、程序暨證據能力之說明：
    被告所犯係死刑、無期徒刑或最輕本刑為3年以上有期徒刑
    或高等法院管轄第一審案件以外之罪，其於準備程序期日就
    被訴事實為有罪之陳述（見本院卷第150-151頁），經受命
    法官告知簡式審判程序之旨，並聽取當事人之意見後，依刑
    事訴訟法第273條之1第1項規定，裁定進行簡式審判程序。
    又依同法第273條之2、第159條第2項等規定，簡式審判程序
    之證據調查，不受同法第159條第1項、第161條之2、第161
    條之3、第163條之1及第164條至第170條規定之限制，合先
    敘明。
二、訊據被告就上開犯罪事實坦承不諱，核與證人曹曉芸、黃武
    洲於警詢或偵詢時之證述大致相符，並有員警職務報告、現
    場照片、監視器錄影畫面翻拍照片、車牌號碼000-000號機
    車車籍資料在卷可憑（見偵卷第47、81-83、84-86、87頁）
    ，足認被告之自白與事實相符，堪以採信。綜上所述，本案
    事證明確，被告上揭犯行均堪認定，均應依法論科。
三、論罪科刑：
  ㈠核被告所為，係犯刑法第321條第1項第1款之侵入住宅竊盜罪
    。
  ㈡按併執行之徒刑，本係得各別獨立執行之刑，倘假釋時，其
    中甲罪徒刑已執行期滿，則假釋之範圍應僅限於尚殘餘刑期
    之乙罪徒刑，其效力不及於甲罪徒刑，縱監獄將已執行期滿
    之甲罪徒刑與尚在執行之乙罪徒刑合併計算其假釋最低執行
    期間，亦不影響甲罪業已執行完畢之效力，故被告於距甲罪
    徒刑期滿後之假釋期間再犯罪，即與累犯之構成要件相符，
    仍應以累犯論。經查，被告前因竊盜等案件，經本院107年
    度聲字第5210號裁定應執行有期徒刑2年3月確定（下稱甲案
    ，徒刑期間為106年9月1日至109年7月1日）；又因竊盜等案
    件，經本院107年度聲字第5211號裁定應執行有期徒刑2年2
    月確定（下稱乙案，徒刑期間為109年7月2日至111年9月1日
    ）。甲、乙案嗣經接續執行，被告於110年9月22日縮短刑期
    假釋出監，有臺灣高等法院被告前案紀錄表存卷可查。而被
    告於上開假釋出監時，其上開甲案徒刑已於109年7月1日執
    行期滿，是縱使被告上開假釋其後業經撤銷，其上開甲案業
    已執行完畢之效力並不受影響，堪認其於徒刑執行完畢5年
    內故意再犯本案有期徒刑以上之罪，為累犯，而本案復經檢
    察官及被告針對本案是否構成累犯及應否加重其刑等節表示
    意見，經參酌被告於上揭案件執行完畢後，竟再犯本案竊盜
    犯行，足見被告對於刑罰反應力薄弱，且依其犯罪情節，並
    無應量處最低法定刑，否則有違罪刑相當原則，暨有因無法
    適用刑法第59條酌量減輕其刑之規定，致其人身自由遭受過
    苛侵害之情形，爰依刑法第47條第1項規定及司法院釋字第7
    75號解釋意旨，加重其刑。
  ㈢爰審酌被告恣意竊取他人財物，欠缺法治觀念及自我控制能
    力，所為實屬不該；並考量被告坦承犯行，態度尚可，然被
    告除前揭經依累犯論處之罪刑外，尚有竊盜之前案紀錄，素
    行非佳；再衡以被告之智識程度及家庭經濟狀況（詳見本院
    卷第158頁），量處如主文所示之刑。
四、沒收：
　  按犯罪所得，屬於犯罪行為人者，沒收之，但有特別規定者
    ，依其規定；前2項之沒收，於全部或一部不能沒收或不宜
    執行沒收時，追徵其價額，刑法第38條之1第1項、第3項分
    別定有明文。經查，被告本案犯罪所得為8600元，尚未發還
    被害人，亦查無過苛調節條款之適用，應依刑法第38條之1
    第1項前段、第3項規定，宣告沒收，於全部或一部不能沒收
    或不宜執行沒收時，追徵其價額。　
據上論斷，應依刑事訴訟法第273條之1第1項、第299條第1項前
段，刑法第321條第1項第1款、第47條第1項、第38條之1第1項、
第3項，刑法施行法第1條之1第1項，判決如主文。
本案經檢察官楊仕正提起公訴，檢察官王宜璇到庭執行職務。
中　　華　　民　　國　　111 　年　　11　　月　　16　　日
                  刑事第十七庭  法  官  田雅心
以上正本證明與原本無異。
如不服本判決應於收受送達後20日內向本院提出上訴書狀，並應
敘述具體理由；其未敘述上訴之理由者，應於上訴期間屆滿後20
日內向本院補提理由書（均須按他造當事人之人數附繕本）「切
勿逕送上級法院」。
告訴人或被害人如不服判決，應備理由具狀向檢察官請求上訴，
上訴期間之計算，以檢察官收受判決正本之日起算。
　　　　                        書記官  王嘉麒
中　　華　　民　　國　　111 　年　　11　　月　　16　　日
【附錄論罪科刑法條】
刑法第321條
犯前條第1項、第2項之罪而有下列情形之一者，處6月以上5年以
下有期徒刑，得併科50萬元以下罰金：
一、侵入住宅或有人居住之建築物、船艦或隱匿其內而犯之。
二、毀越門窗、牆垣或其他安全設備而犯之。
三、攜帶兇器而犯之。
四、結夥三人以上而犯之。
五、乘火災、水災或其他災害之際而犯之。
六、在車站、港埠、航空站或其他供水、陸、空公眾運輸之舟、
    車、航空機內而犯之。
前項之未遂犯罰之。